---
title: "Cálculo da Amostra pra Rafaela"
output: html_notebook
---
# - Tamanho Amostral para cada município da Regional Purus

Seguindo cálculos da página 117 com as seguinte alterações em:

Confiança = 90%
Significância = 10%
Precisão = 10%
Média pelo máximo = 4000

```{r}
# Definindo a função para calcular a amostra
calc_amostra <- function(N, p=0.5, d=0.1, z=qnorm(0.90)) {
  numerador <- N * (z^2) * p * (1 - p)
  denominador <- (d^2 * (N - 1)) + (z^2 * p * (1 - p))
  n <- numerador / denominador
  return(ceiling(n))
}

# Populações dos municípios
populacoes <- c(Boca_do_Acre = 35447, Canutama = 16869, Labrea = 45448, Pauini = 19373, Tapaua = 19599)

# Calculando as amostras
amostras <- sapply(populacoes/4000, calc_amostra)

# Exibindo os resultados
print(amostras)

```
Para um nível de confiança de 90%, precisão de 10%, probabilidade 0.5 (prevalência esperada de cobertura) e assumindo que cada equipe de Saúde da Família deve ser responsável por, no máximo, 4.000 pessoas, e pelo que vemos costuma operar por volta do limite máximo, ou até mesmo ultrapassando. Divide-se por 4000 e temos o resultado mostrado no código anterior, resultando em:


```{r}
amostra <- data.frame(Boca_do_Acre = 8, Canutama = 3, Labrea = 10, Pauini = 3, Tapaua = 5)
cat("Amostras mínimas com os pressupostos estabelecidos:\n")
amostra
```

# - Tamanho Amostral para cada município da Regional Juruá

Seguindo cálculos da página 117 com as seguinte alterações em:

Confiança = 90%
Significância = 10%
Precisão = 10%
Média pelo máximo = 4000

```{r}
# Definindo a função para calcular a amostra
calc_amostra <- function(N, p=0.5, d=0.1, z=qnorm(0.90)) {
  numerador <- N * (z^2) * p * (1 - p)
  denominador <- (d^2 * (N - 1)) + (z^2 * p * (1 - p))
  n <- numerador / denominador
  return(ceiling(n))
}

# Populações dos municípios
populacoes <- c(Carauari = 28742, Eirunepe = 33170, Envira = 17186, Guajarra = 13815, Ipixuna = 24311,Itamarati=10937)

# Calculando as amostras
amostras <- sapply(populacoes/4000, calc_amostra)

# Exibindo os resultados
print(amostras)
```

```{r}
amostra <- data.frame(Carauari = 4, Eirunepe = 8, Envira = 4, Guajarra = 4, Ipixuna = 4,Itamarati=3)
cat("Amostras mínimas com os pressupostos estabelecidos:\n")
amostra
```

