---
title: "Atividade 4"
author: "Maria Nilza Ramos"
date: "`r Sys.Date()`"
output: html_document
---

```{r setup, include=FALSE}
knitr::opts_chunk$set(echo = TRUE)
```

### Questão 1 {.tabset .tabset .tabset .tabset .tabset}
```{r, include=F}
attach(iris)
require("fdth")
```

#### Sepal Lenght
```{r}
(fdt(Sepal.Length, start = 4.3, end = 8.2, h = 0.3))
```
Comentário: 

O comprimento das sépalas entre 4,3 e 4,6 centímetros representam 3,33% do total analisado.

As sépalas com comprimento entre 4,3 e 6,7 centímetros representam 81,33%.

#### Sepal Width
```{r}
(fdt(Sepal.Width, start = 2, end = 4.6, h = 0.2))
```
Comentário:

4% das sépalas possuem largura entre 3,4 e 3,6 centímetros, além de que cerca de 84% possuem largura entre 2 e 3,6 centímetros.

#### Petal Lenght
```{r,error=T}
(fdt(Petal.Length, start = 1, end = 7, h = 0.5))
```
Comentário:

As pétalas com comprimentos entre 5 e 5,5 centímetros no conjunto de dados estão em torno de 12%.

As pétalas com comprimentos entre 1 e 5,7 centímetros somam 100%, sendo assim nenhuma chegou a 6 cm.

#### Petal Width
```{r}
(fdt(Petal.Width, start = 0.1, end = 2.7, h = 0.2 ))#k=13
```
Comentário:

As pétalas com largura entre 0,1 e 0,3 cm somam 27,33% do todo, enquanto de 0,1 à 0,5 cm somam 32%.

#### Species
Utilizando k = 6, e com amplitude 23.3 - 4
```{r}
(fdt_cat(Species))
```
33,33% das Íris são da espécie setosa e 66,67% são de setosas e versincolor.


### Questão 2 {.tabset .tabset .tabset .tabset .tabset}
```{r, include=F}
dados = read.csv("C:/Users/Maria Nilza/OneDrive/Desktop/biblioteconomia.csv",h=T,sep=";")
attach(dados)
```
#### Sexo
```{r}
(fdt_cat(Sexo))
```
Comentário:

80% das pessoas que fazem empréstimos na biblioteca são do sexo feminino e 100% do sexo feminino e masculino.

#### Idade
```{r}
(fdt(Idade, start = 20, end = 26, h = 2))#k=4 A=24-20 h=1 é insuficiente, então farei h = 2 e k = 3 por fins visuais
```
Comentário:

10% das pessoas que fazem empréstimos na biblioteca possuem idade entre 20 e 22 anos, e 80% possuem entre 20 e 24 anos.

#### Altura
```{r}
(fdt(Altura, start = 1.47, end = 1.79, h = 0.08))
```
Comentário:

40% das pessoas que fazem empréstimos na biblioteca possuem altura entre 1,55 e 1,63 metros, e 60% possuem entre 1,55 e 1,71 metros.

#### Classe Social
```{r}
(fdt_cat(Classe_Social))
```
Comentário:

60% das pessoas que fazem empréstimos na biblioteca pertencem a classe média, e 80% a classe alta e média.

#### Escola
```{r}
(fdt_cat(Escola))
```
Comentário:

20% das pessoas que fazem empréstimos na biblioteca vieram do ensino privado, e 100% do ensino público e privado.

#### CRE

```{r}
(fdt(CRE, start = 7, end = 9.56, h = 0.64))
```
Comentário:

40% das pessoas que fazem empréstimos na biblioteca possuem CRE entre 7.64 e 8.28, e 80% entre 7 e 8.92.

#### Ingresso
```{r}
(fdt_cat(Ingresso))
```
Comentário:

40% das pessoas que fazem empréstimos na biblioteca ingressaram via ENEM, e 100% via ENEM e PSC.