---
title: "Atividade 9"
author: "Maria Nilza Ramos"
date: "`r Sys.Date()`"
output: html_document
---

```{r setup, include=FALSE}
knitr::opts_chunk$set(echo = TRUE)
```

### Questão 1 {.tabset .tabset .tabset}
```{r, include=F}
attach(iris)
require(moments)
```

#### Sepal Lenght

Váriável Sepal Length é assimétrica à direita, platicúrtica e possui a seguinte densidade:
```{r,error=T}
skewness(Sepal.Length,na.rm=T)
kurtosis(Sepal.Length,na.rm=T)-3
plot(density(Sepal.Length,na.rm=T),main="Sepal Length")
```

#### Sepal Width

Váriável Sepal Width é assimétrica à direita, leptocúrtica e possui a seguinte densidade:
```{r,error=T}
skewness(Sepal.Width,na.rm=T)
kurtosis(Sepal.Width,na.rm=T)-3
plot(density(Sepal.Width,na.rm=T),main="Sepal Width")
```

#### Petal Lenght

Váriável Petal Length é assimétrica à esquerda, leptocúrtica e possui a seguinte densidade:
```{r,error=T}
skewness(Petal.Length,na.rm=T)
kurtosis(Petal.Length,na.rm=T)-3
plot(density(Petal.Length,na.rm=T),main="Petal Length")
```

#### Petal Width

Váriável Petal Width é assimétrica à esquerda, leptocúrtica e possui a seguinte densidade:
```{r,error=T}
skewness(Petal.Width,na.rm=T)
kurtosis(Petal.Width,na.rm=T)-3
plot(density(Petal.Width,na.rm=T),main="Petal Width")
```

### Questão 2 {.tabset .tabset .tabset}

```{r, include=F}
dados = read.csv("C:/Users/Maria Nilza/OneDrive/Desktop/biblioteconomia.csv",h=T,sep=";")
attach(dados)
```

#### Idade

Váriável Idade é assimétrica à direita, platicúrtica e possui a seguinte densidade:
```{r,error=T}
skewness(Idade)
kurtosis(Idade)-3
plot(density(Idade),main="Idade")
```

#### Altura

Váriável Altura é assimétrica à direita, platicúrtica e possui a seguinte densidade:
```{r,error=T}
skewness(Altura)
kurtosis(Altura)-3
plot(density(Altura),main="Altura")
```

#### CRE

Váriável CRE é assimétrica à esquerda, platicúrtica e possui a seguinte densidade:
```{r,error=T}
skewness(CRE,na.rm=T)
kurtosis(Altura,na.rm=T)-3
plot(density(Altura,na.rm=T),main="CRE")
```
